# 停车收费系统无偿取得入账问题

提问人：rickymost 时间：2023-05-08 10:26:11
陈老师：
您好！跟您请教下：
甲公司有一停车场，乙公司为传媒公司，乙公司无偿提供甲公司一套停车收费系统，由乙公司安装及维护，并在该系统上做广告，乙公司支付甲公司该项租金。五年后，该停车收费系统无偿给甲公司。
1 、该系统甲公司是现在入账还是五年后入账？
2 、如果甲公司现在入账，是借：无形资产 贷：营业外收入，入账金额是乙公司提供的金额数？如果无发票，是否不能抵扣进项税？
3 、如果是 5 年后入账，那一般无形资产年限也是按 5 年摊销，是否还要入账？如要入账，甲公司入账价值如何确认呢？
4 、如果刚开始乙公司不支付租金是否就按这五年的租金收入折现作为无形资产价值？
5 、如果乙公司为停车收费系统生产厂商，乙公司是否转入固定资产按五年进行摊销计入销售费用？如果乙公司只是传媒公司，是否计入计入销售费用不予五年分摊？
谢谢陈老师！

回答人：chenyiwei
甲公司当前就可以控制该系统的使用（广告资源除外），故当前就应作为本企业固定资产入账，对应科目为贷记合同负债，在后续 5 年内逐步转为广告资源的授权使用收入（或者也可以作为预收账款入账，后续逐步转为广告资源的出租收入）。
如果乙公司为停车收费系统生产厂商，则作为分期收款销售商品处理，但同时包含售后租回因素，即把其中的广告位回租。回租的广告位价值可确认为无形资产。这一点不论乙公司是生产厂商还是传媒公司都是一样的。